【裁判字號】    99,易,1815
【裁判日期】    990810
【裁判案由】    傷害
【裁判全文】
臺灣臺北地方法院刑事判決              99年度易字第1815號
公  訴  人  臺灣臺北地方法院檢察署檢察官
被      告  乙○
上列被告因傷害案件，經檢察官聲請以簡易判決處刑（99年度偵
字第8968號），本院認不宜逕以簡易判決處刑（99年度簡字第18
34號），改用通常程序審理，茲判決如下：
    主  文
乙○共同傷害人之身體，處拘役拾日，如易科罰金，以新臺幣壹
仟元折算壹日。
    事  實
一、乙○於民國99年2月4日凌晨2時1分許，在臺北市大安區○○
    ○路○段67號地下1樓夜店內，因細故與甲○○發生口角爭執
    ，詎乙○與不詳真實姓名年籍、自稱「雷高屏（音同）」之
    成年女子（未據告訴）共同基於傷害甲○○之犯意聯絡，由
    乙○徒手拉扯甲○○頭髮並以肢體相互拉扯推擠，「雷高屏
    」則手持高跟鞋毆打甲○○之頭部，造成甲○○受有頭皮血
    腫併淺層撕裂傷及右大腿擦傷等傷害。
二、案經甲○○訴由臺北市政府警察局大安分局報請臺灣臺北地
    方法院檢察署檢察官偵查而聲請以簡易判決處刑，本院認不
    宜逕以簡易判決處刑而改用通常程序審理。
    理  由
一、程序方面：
    按被告以外之人於審判外之陳述，雖不符刑事訴訟法第159
    條之1至第159條之4之規定，而經當事人於審判程序同意作
    為證據，法院審酌該言詞陳述或書面陳述作成時之情況，認
    為適當者，亦得為證據；當事人、代理人或辯護人於法院調
    查證據時，知有刑事訴訟法第159條第1項不得為證據之情形
    ，而未於言詞辯論終結前聲明異議者，視為有前項之同意，
    刑事訴訟法第159條之1、第159條之5第1項、第2項分別定有
    明文。經查，本判決下列所引用之被告以外之人於審判外之
    陳述或非供述證據，檢察官、被告乙○於本院言詞辯論終結
    前均未聲明異議，本院審酌上開證據資料製作時較無人情施
    壓或干擾，亦無不當取供，及證明力明顯過低之瑕疵，認以
    之作為證據應屬適當，故揆諸前開規定，認前揭證據資料有
    證據能力，合先敘明。
二、訊據被告乙○坦承有於上揭時、地，徒手拉扯告訴人甲○○
    頭髮並與之以肢體相互拉扯推擠，及於其與告訴人互相拉扯
    之際，雷高屏手持高跟鞋毆打告訴人頭部等情不諱，核與告
    訴人指訴遭被告及雷高屏傷害之情節相符，並有國防醫學院
    三軍總醫院附設民眾診療服務處99年2月4日出具之診斷證明
    書附卷可稽，足認被告自白有傷害告訴人乙節與事實相符。
    被告所犯傷害犯行，事證明確，堪以認定，自應依法論科。
三、核被告所為，係犯刑法第277條第1項之傷害罪。被告與雷高
    屏共同毆打告訴人成傷，具有犯意聯絡及行為分擔，為共同
    正犯。爰審酌被告因細故與告訴人發生爭執即率爾動手毆打
    告訴人，造成告訴人受有頭皮血腫併淺層撕裂傷及右大腿擦
    傷等傷害，損害告訴人身體法益，所為非是，兼衡其犯罪之
    手段、生活狀況、品行、智識程度及告訴人受傷之程度，暨
    其犯後尚能坦承犯行，惟未賠償告訴人所受損失等一切情狀
    ，量處如主文所示之刑，並諭知易科罰金之折算標準。
據上論斷，依刑事訴訟法第452條、284條之1、第299條第1項前
段，刑法第28條、第277條第1項、第41條第1項前段，刑法施行
法第1條之1，判決如主文。
本案經檢察官蔡甄漪到庭執行職務
中    華    民    國    99    年    8     月    10    日
                        刑事第十二庭  法  官  陳慧萍
以上正本證明與原本無異。
如不服本判決應於收受送達後10日內向本院提出上訴書狀，並應
敘述具體理由；其未敘述上訴理由者，應於上訴期間屆滿後20日
內向本院補提理由書（均須按他造當事人之人數附繕本）「切勿
逕送上級法院」。
                                      書記官  黃慧怡
中    華    民    國    99    年    8     月    10    日
附錄本案論罪科刑法條：
中華民國刑法第277條
（普通傷害罪）
傷害人之身體或健康者，處 3 年以下有期徒刑、拘役或 1 千元
以下罰金。
犯前項之罪因而致人於死者，處無期徒刑或 7 年以上有期徒刑
；致重傷者，處 3 年以上 10 年以下有期徒刑。

司法院資訊處製作；財團法人民間司法改革基金會備份。
